ro-RO: Caracteristicile uleiului vehiculului: Rezistență la coroziune; Economisirea energiei; Eficiență mare de filtrare; Debit ridicat; Protecție la temperaturi ridicate; Cădere scăzută de presiune; Protecție la temperaturi scăzute; Protecție la uzură; Altele
it: Funzionalità dell'olio per veicoli: Anticorrosione; Risparmio energetico; Elevata efficienza di filtrazione; Flusso elevato; Protezione per alte temperature; Bassa caduta di pressione; Protezione a bassa temperatura; Abbigliamento di protezione; Altro
fr: Caractéristiques de l’huile pour véhicule: Résistant à la corrosion; Conservation d’énergie; Haute efficacité de filtration; Haut débit; Protection haute température; Faible chute de pression; Protection basse température; Protection contre l’usure; Autre
bg-BG: Свойства на автомобилното масло: Устойчиво на корозия; Енергоспестяващо; Висока ефективност на филтриране; Висок дебит; Защита при висока температура; Нисък спад на налягането; Защита при ниска температура; Защита от износване; Други
pl: Charakterystyka oleju w pojeździe: Odporny na korozję; Oszczędność energii; Wysoka skuteczność filtracji; Wysoki przepływ; Ochrona przed wysoką temperaturą; Niski spadek ciśnienia; Ochrona przed niskimi temperaturami; Ochrona przeciwzużyciowa; Inne
sl-SI: Lastnosti olja za vozila: Odporen proti koroziji; Varčevanje z energijo; Visoka učinkovitost filtracije; Visok pretok; Zaščita pred visoko temperaturo; Nizek padec tlaka; Zaščita pri nizki temperaturi; Zaščita pred obrabo; Drugo
el: Χαρακτηριστικά λιπαντικών οχημάτων: Ανθεκτικό στη διάβρωση; Εξοικονόμηση ενέργειας; Υψηλή απόδοση φιλτραρίσματος; Υψηλή ροή; Προστασία υψηλής θερμοκρασίας; Χαμηλή πτώση πίεσης; Προστασία χαμηλής θερμοκρασίας; Φοράτε προστασία; Άλλο
es: Características del aceite del vehículo: Resistente a la corrosión; Ahorro de energía; Alta eficiencia de filtración; Alto flujo; Protección contra altas temperaturas; Baja caída de presión; Protección contra bajas temperaturas; Protección contra el desgaste; Otros
ko: 차량 오일 기능: 부식 내성; 에너지 절약; 높은 여과 효율; 고유량; 고온 보호; 낮은 압력 강하; 저온 보호; 마모 방지; 기타
zh-TW: 機油特點: 耐腐蝕; 節能; 高過濾效率; 高流動性; 高溫保護; 低壓降; 低溫保護; 磨損保護; 其他
sv: Detaljer för fordonsolja: Korrosionsbeständig; Energibesparande; Hög filtreringseffektivitet; Högt flöde; Högt temperaturskydd; Lågt tryckfall; Lågtemperaturskydd; Skydd mot slitage; Övrigt
nl: Kenmerken voertuigolie: Corrosiebestendig; Energiebesparend; Hoge filtratie-efficiëntie; Hoge stroom; Bescherming tegen hoge temperaturen; Lage drukval; Bescherming tegen lage temperaturen; Slijtbescherming; Andere
lt-LT: Transporto priemonės alyvos ypatybės: Atsparus korozijai; Energijos taupymas; Aukštas filtravimo efektyvumas; Didelis srautas; Apsauga aukštoje temperatūroje; Žemas slėgio krytis; Apsauga žemoje temperatūroje; Apsauga nuo nusidėvėjimo; Kita
de: Eigenschaften von Fahrzeugölen: Korrosionsbeständig; Energieeinsparend; Hohe Filtrationseffizienz; Hoher Durchfluss; Hochtemperaturschutz; Geringer Druckabfall; Schutz vor niedrigen Temperaturen; Verschleißschutz; Sonstiges
ja: 車両オイルの特徴: 耐腐食性; 省エネルギー; 高い濾過効率; 高流量; 高温保護; 低圧力損失; 低温保護; 耐摩耗性; その他
da: Oliefunktioner for køretøjer: Rustfri; Energibesparende; Høj filtreringseffektivitet; Højt flow; Høj temperaturbeskyttelse; Lavt trykfald; Lav temperaturbeskyttelse; Slidbeskyttelse; Andet
cs: Vlastnosti oleje pro vozidla: Odolné proti korozi; Úspora energie; Vysoká účinnost filtrace; Vysoký průtok; Ochrana proti vysokým teplotám; Nízká tlaková ztráta; Ochrana proti nízkým teplotám; Ochrana proti opotřebení; Jiné
hr-HR: Značajke motornog ulja: Otporno na koroziju; Štednja energije; Visoka učinkovitost filtracije; Visok protok; Zaštita od visokih temperatura; Niski pad tlaka; Zaštita od niskih temperatura; Zaštita od habanja; Ostalo
en: Vehicle oil features: Corrosion resistant; Energy conserving; High filtration efficiency; High flow; High temperature protection; Low pressure drop; Low temperature protection; Wear protection; Other
pt-PT: Características do óleo para veículo: Resistente à corrosão; Conservação de energia; Alta eficiência de filtragem; Fluxo alto; Proteção contra altas temperaturas; Queda de pressão baixa; Proteção de baixa temperatura; Proteção contra desgaste; Outro
pt-BR: Características do óleo veicular: Resistente a corrosão; Conservação de energia; Alta eficiência de filtragem; Fluxo intenso; Proteção contra altas temperaturas; Baixa queda de pressão; Proteção contra baixas temperaturas; Proteção contra desgaste; Outro
hu: Járműolaj jellemzői: Korrózióálló; Energiatakarékosság; Magas szűrési hatékonyság; Magas áramlás; Magas hőmérséklet elleni védelem; Alacsony nyomásesés; Alacsony hőmérséklet elleni védelem; Kopásvédelem; Egyéb
th: คุณลักษณะของน้ำมันรถยนต์: ทนต่อการกัดกร่อน; อนุรักษ์พลังงาน; ประสิทธิภาพการกรองสูง; การไหลสูง; ป้องกันอุณหภูมิสูง; ความดันลดน้อย; ป้องกันอุณหภูมิต่ำ; ป้องกันการสึกหรอ; อื่นๆ
fi: Ajoneuvon öljyn ominaisuudet: Korroosionkestävä; Energiaa säästävä; Korkea suodatusteho; Suuri virtaus; Korkean lämpötilan suojaus; Pieni painehäviö; Alhaisen lämpötilan suojaus; Kulumiselta suojattu; Muu
sk-SK: Vlastnosti automobilového oleja: Odolný voči korózii; Úspora energie; Vysoká účinnosť filtrácie; Vysoký prietok; Ochrana proti vysokej teplote; Nízky pokles tlaku; Ochrana proti nízkej teplote; Ochrana proti opotrebovaniu; Iné
vi: Tính năng dầu xe: Chống ăn mòn; Bảo toàn năng lượng; Hiệu quả lọc cao; Lưu lượng lớn; Bảo vệ nhiệt độ cao; Giảm áp suất thấp; Bảo vệ nhiệt độ thấp; Chống mòn; Khác
nb: Kjøretøyoljefunksjoner: Korrosjonsbestandig; Energibesparende; Høy filtreringseffektivitet; Høy flyt; Beskyttelse mot høy temperatur; Lavt trykkfall; Beskyttelse mot lav temperatur; Bruksbeskyttelse; Annet
tr: Araç yağı özellikleri: Aşınmaya dayanıklı; Enerji koruyucu; Yüksek filtreleme verimliliği; Yüksek akım; Yüksek sıcaklık koruması; Sınırlı basınç düşmesi; Düşük sıcaklık koruması; Aşınma koruması; Diğer
zh-CN: 车辆用油特性: 耐磨蚀; 节能; 高效过滤; 高流动性; 高温保护; 低压降; 低温保护; 耐磨; 其他
ru: Характеристики моторного масла: Устойчив к коррозии; Энергосбережение; Высокая эффективность фильтрации; Быстрый ток; Защита от высоких температур; Низкий перепад давления; Защита от низких температур; Защита от износа; Другой